【裁判字號】    99,訴,1655
【裁判日期】    990730
【裁判案由】    侵權行為損害賠償
【裁判全文】
臺灣臺北地方法院民事判決              99年度訴字第1655號
原      告  甲○○
被      告  乙○○
上列當事人間因過失傷害案件原告提起刑事附帶民事訴訟，請求
侵權行為損害賠償事件（98年度交簡上附民字第4 號），經本院
刑事庭移來，本院於民國99年7 月23日言詞辯論終結，判決如下
：
    主      文
被告應給付原告新臺幣壹拾貳萬伍仟零貳拾元及自民國九十九
年三月十九日起至清償日止，按週年利率百分之五計算之利息。
原告其餘之訴駁回。
訴訟費用由被告負擔二分之一，餘由原告負擔。
本判決原告勝訴部分，得假執行。
原告其餘假執行之聲請駁回。
    事實及理由
一、本件被告經合法通知，未於言詞辯論期日到場，核無民事訴
    訟法第386 條所列各款情形，爰依原告之聲請，由其一造辯
    論而為判決。
二、原告起訴主張：原告於民國97年4 月23日凌晨0 時30分許，
    騎乘車號A3Y-732 號重型機車沿南京東路由東往西方向直行
    行駛，行經南京東路與林森北路交叉口時，遭被告駕駛車號
    3083-TQ 號自小客車沿南京東路由西往東方向行駛，欲行違
    規左轉林森北路方向行駛撞擊，致原告受有左眉撕裂傷、左
    側橈骨遠端骨折、右側內踝骨骨折及雙膝擦傷等傷害，被告
    因上開過失傷害行為業經鈞院97年度北交簡字第2108號、98
    年度交簡上字第24號刑事判決有罪確定。爰依民法第184 條
    第1 項規定，請求被告賠償就醫交通費新臺幣（下同）1,43
    5 元、收入損失164,000 元（97年4 月24日起至12月覓得新
    職共8 個月，20,500x8 =164,000 ）、重修高三學費損失13
    ,240元及精神慰撫金60,000元等情，為此提起本件訴訟，並
    聲明：(一)被告應給付原告238,675 元及自99年3 月19日起至
    清償日止，按週年利率百分之5 計算之利息。(二)願供擔保請
    准宣告假執行。
三、被告未於言詞辯論期日到場，亦未提出書狀作何聲明或陳述
    。
四、查原告於97年4 月23日凌晨0 時30分許，騎乘車號A3Y-732
    號重型機車沿南京東路由東往西方向直行行駛，行經南京東
    路與林森北路交叉口時，遭被告駕駛車號3083-TQ 號自小客
    車沿南京東路由西往東方向行駛，欲行違規左轉林森北路方
    向行駛撞擊，致受有左眉撕裂傷、左側橈骨遠端骨折、右側
    內踝骨骨折及雙膝擦傷等傷害。被告因前揭交通事故，經本
    院97年度北交簡字第2108號、98度交簡上字第24號刑事判決
    犯過失傷害罪，處拘役50日確定等事實，業據本院依職權調
    閱上開刑事卷宗查核無誤，被告就上開事實，已於相當時期
    受合法之通知，而於言詞辯論期間不到場，亦未提出書狀爭
    執，依民事訴訟法第280 條第3 項準用同法第1 項規定視同
    自認，堪信為真實。
五、按因故意或過失，不法侵害他人之權利者，負損害賠償責任
    ；不法侵害他人之身體或健康者，對於被害人因此喪失或減
    少勞動能力或增加生活上之需要時，應負損害賠償責任；不
    法侵害他人之身體、健康者，被害人雖非財產上之損害，亦
    得請求賠償相當之金額。民法第184 條第1 項前段、第193
    條第1 項、第195 條第1 項前條分別定有明文。本件被告於
    上開時地駕駛自小客車撞及原告所駕駛之機車，致原告受有
    左眉撕裂傷、左側橈骨遠端骨折、右側內踝骨骨折及雙膝擦
    傷之傷害，已如前述，被告對其因過失所生侵權行為，自應
    負損害賠償責任，茲就原告請求有無理由分項審究如下：
  (一)增加生活上之需要部分：原告主張於97年5 月9 日、5 月13
    日、5 月20日、5 月27日、6 月2 日自臺北市○○○路○ 段
    住處至臺北市立聯合醫院中興院區就診五回，共支出計程車
    資1,435 元，業據提出計程車收據為證（見98年度交簡上附
    民字第4 號卷，下稱附民卷第4-8 頁），並經本院向臺北市
    立聯合醫院調閱原告診斷證明書足憑（見本院卷第64頁），
    原告此部分之請求洵屬有據。原告另主張因系爭車禍休學，
    重修高三支出學費13,240元，雖經提出96學年度第2 學期收
    費四聯單為證，然僅能證明原告有該筆學費之支出，尚難認
    定與本件事故有關，且經本院請原告提出因本件車禍無法畢
    業之證據，原告仍未舉證證明，是原告此部分之請求尚無足
    採。
  (二)喪失或減少勞動能力部分：原告主張事故發生前在兄弟大飯
    店擔任技術士助理，負責水電工作，每月薪資21,000元，自
    97年4 月24日離職至12月另覓新職止，8 個月工作損失為16
    4,000 元，固據提出存摺為證。惟查，原告於95年3 月6 日
    至97年4 月30日任職兄弟大飯店工務部門，擔任技術師助理
    ，每月固定薪資21,196元，於97年4 月下旬因車禍受傷無法
    上班，隨即請假至4 月30日止，受傷後因行動不方便、上班
    無法提重物或登高修繕，於97年5 月1 日起正式辭職等節，
    有兄弟大飯店98年11月18日函在卷可稽（見本院卷第137 頁
    ）。而經本院向臺北市立聯合醫院查詢原告受傷術後情形及
    對工作能力之影響，經該院98年11月16日北市醫興字第0983
    4421800 號函覆，原告於97年4 月23日經急診入院接受骨折
    復位及鋼釘固定手術，於97年5 月1 日出院，後續於門診追
    蹤治療，分別於手術後1 個月及1 年後拔除鋼釘，於術後3
    個月即可正常行走活動（見本院卷第99頁）。足認原告因本
    件車禍受傷無法工作期間為3 個月，故原告請求自97年5 月
    1 日起共3 個月之工作損失63,588元（21,196x3=63,588 ）
    ，為有理由，超過部分之請求則難認有據。
  (三)精神慰撫金部分：按法院於酌定慰撫金數額時，應斟酌加害
    人與被害人雙方之身分、資力與加害程度，及其他各種情形
    核定之（最高法院51年台上字第223 號判例意旨參照）。原
    告主張因身體受傷致精神上受有痛苦，請求被告賠償精神上
    損害。本件原告所受傷害係屬左眉撕裂傷、左側橈骨遠端骨
    折、右側內踝骨骨折及雙膝擦傷，於術後3 個月無法正常行
    走活動，嗣後並須進行拔釘手術，原告為77年12月21日出生
    ，大安高工附設進修學校畢業，現任職必勝客外送員，時薪
    95元，每月約15,000元，與母、姊、兄同住，除薪資外名下
    無其他財產，被告則為61年3 月6 日出生，高職畢業，未婚
    ，97年度名下有財產3,362,319 元，經原告陳明在卷，復有
    兩造之所得及財產資料在卷可稽。爰審酌上開各情及兩造身
    份、地位及經濟能力、加害程度等一切情狀，認為原告請求
    精神上之損害賠償6 萬元，應屬適當。
六、綜上所述，原告依侵權行為法則請求被告給付125,023 元（
    1,435+63,5 88+60,000=125,023）及自99年3 月19日起至清
    償日止，按週年利率百分之5 計算之利息，為有理由，應予
    准許，逾此範圍所為請求，為無理由，應予駁回。
七、假執行之宣告：本判決原告勝訴部分所命被告給付之金額未
    逾500,000 元，依民事訴訟法第389 條第1 項第5 款，應依
    職權宣告假執行；至原告其餘假執行之聲請，因訴之駁回而
    失所依據，應予駁回。
據上論結，原告之訴為一部有理由，一部無理由，依民事訴訟法
第385 條第1 項前段、第79條、第389 條第1 項第5 款，判決如
主文。
中    華    民    國    99    年    7     月    30    日
                  民事第六庭審判長法  官  朱漢寶
                                  法  官  黃柄縉
                                  法  官  劉又菁
以上為正本係照原本作成
本判決不得上訴
中    華    民    國    99    年    7     月    30    日
                                 書記官  羅振仁

司法院資訊處製作；財團法人民間司法改革基金會備份。
